臺灣屏東地方法院簡易民事判決
                               110年度屏簡字第651號
原      告  楊家銘  

被      告  吳承雄  

            吳婷瑜  

上列當事人間損害賠償事件，本院於民國111年7月20日言詞辯論
終結，判決如下：
    主  文
原告之訴駁回。
訴訟費用由原告負擔。
    事實及理由
一、原告主張：緣被告吳承雄於民國110年6月28日下午10時7分
    許，駕駛車牌號碼000-0000號營業大客車（下稱系爭大客車
    ）沿屏東縣萬丹鄉萬丹路北往南外側車道行駛，因闖紅燈，
    撞及沿萬丹路北往南擬左轉丹榮路於待轉格待轉北往東而由
    被告吳婷瑜所騎乘車牌號碼000-0000號之普通重型機車（下
    稱系爭機車），發生交通事故，然被告吳承雄並未豎立警示
    牌，被告吳婷瑜未開啟系爭機車之警示燈，作為警示後方車
    輛，適原告於同日下午10時9分許，駕駛車牌號碼000-0000
    號自小客車（下稱系爭車輛）亦沿萬丹路北往南直行外側車
    道，碰撞系爭機車，致系爭車輛受損，經送修之費用為新臺
    幣（下同）103,600元，依照侵權行為法律關係提起本件訴
    訟等語。聲明：被告吳承雄、吳婷瑜應給付原告103,600元
    。
二、被告方面：
　㈠被告吳承雄則以：有與被告吳婷瑜發生上開車禍，沒有意見
    ，但當時系爭大客車已停放於路邊且開啟警示燈，並請人下
    去指揮，發生事故到原告撞上的時間只有1分多鐘，系爭大
    客車沒有撞到系爭車輛，系爭車輛也沒有撞到系爭大客車，
    所以跟我無關等語置辯。聲明：請求駁回原告之訴。
　㈡被告吳婷瑜辯稱：有與被告吳承雄發生上開車禍，沒有意見
    ，但道路交通事故初步分析研判表認為被告吳婷瑜沒有肇事
    因素，被告吳婷瑜當時受傷，不知是誰關掉系爭機車的警示
    燈等語置辯。聲明：請求駁回原告之訴。
三、按「因故意或過失，不法侵害他人之權利者，負損害賠償責
    任。故意以背於善良風俗之方法，加損害於他人者亦同。違
    反保護他人之法律，致生損害於他人者，負賠償責任。但能
    證明其行為無過失者，不在此限。」此民法第184條定有明
    文。經查：
　㈠本件被告吳承雄於上開時、地，駕駛系爭大客車，因闖紅燈
    ，撞及於待轉格待轉北往東而由被告吳婷瑜所騎乘系爭機車
    ，又原告於同日下午10時9分許，駕駛系爭車輛碰撞系爭機
    車等情，業據本院依職權向屏東縣政府警察局屏東分局調取
    道路交通事故調查卷宗（見本院卷第27-39、91-133頁），
    核閱無訛；又本院勘驗111年6月28日屏東縣萬丹鄉萬丹路二
    段與丹榮路口監視器檔案，可知：於影片時間0000-00-00 0
    0：07：41，畫面變為彩色，可見燈號為紅燈，被告吳承雄
    駕駛車輛與被告吳婷瑜發生碰撞；於影片時間0000-00-00 0
    0:09:16，黑色汽車撞到機車等情，有卷存勘驗筆錄及照片
    可證（見本院卷第145-158、189頁），足見由被告吳承雄駕
    駛系爭大客車撞到被告吳婷瑜騎乘系爭機車之時點到原告駕
    駛系爭車輛撞到系爭機車之時點，僅有1分35秒的時間。
　㈡按汽車駕駛人駕駛汽車肇事致人受傷或死亡者，應即採取救
    護措施及依規定處置，並通知警察機關處理，不得任意移動
    肇事汽車及現場痕跡證據，違反者處新臺幣三千元以上九千
    元以下罰鍰。」、「「發生道路交通事故，駕駛人或肇事人
    應先為下列處置：一、事故地點在車道或路肩者，應在適當
    距離處豎立車輛故障標誌或其他明顯警告設施，事故現場排
    除後應即撤除。二、有受傷者，應迅予救護，並儘速通知消
    防機關。．．。四、不得任意移動肇事車輛及現場痕跡證據。
    」、「前條第一款規定適當距離如下：一、高速公路：於事
    故地點後方一百公尺處。二、快速道路或最高速限超過六十
    公里之路段：於事故地點後方八十公尺處。三、最高速限超
    過五十公里至六十公里之路段：於事故地點後方五十公尺處
    。四、最高速限五十公里以下之路段：於事故地點後方三十
    公尺處。五、交通壅塞或行車時速低於十公里以下之路段：
    於事故地點後方五公尺處。前項各款情形，遇雨霧致視線不
    清時，適當距離應酌予增加；其有雙向或多向車流通過，應
    另於前方或周邊適當處所為必要之放置。」此道路交𣜛處罰
    條例第62條第3項、道路交通事故處理辦法第3條第1項第1、
    2、4款及第4條分別定有明文。本件當時被告吳婷瑜受傷，
    系爭大客車有亮警示燈，而系爭機車旁有人指揮交通等情，
    業據原告陳明在卷（見本院卷第190、191頁），被告吳婷瑜
    既有受傷害，即需受救護，自難要求被告吳婷瑜依上開規定
    處置，被告吳婷瑜即無故意或過失；又事故地點限速50公里
    （見本院卷第93頁之道路交通事故調查表㈠），被告吳承雄
    固應依上開規定，為對被告吳婷瑜施予救護、通知消防機關
    及警察機關、於事故後方30公尺設置警告設施等行為，然於
    短短1分35秒的時間，扣除系爭大客車拖行系爭機車40-50公
    尺所經過的時間（見本院卷第99頁被告吳婷瑜道路交通事故
    談話紀錄表）及被告吳承雄先將系爭大客車停好的時間後，
    被告吳承雄先要對被告吳婷瑜施予救護、再請他人先在系爭
    機車旁指揮交通，本院認為於1分35秒內，已係被告吳承雄
    所能作的最大處置方式，尚難認被告吳承雄有充足之時間可
    採取於事故後方30公尺設置警告設施，以避免發生原告撞及
    系爭機車之交通事故結果，故被告吳承雄自無故意、過失可
    言。
　㈢次按「汽車行駛時，駕駛人應注意車前狀況．．，並隨時採取
    必要之安全措施，．．。」、「汽車有下列情形之一者，處汽
    車所有人新臺幣三千六百元以上一萬零八百元以下罰鍰，並
    禁止其行駛：．．四、使用吊銷、註銷之牌照。」、
　　「汽車駕駛人，行車速度，超過規定之最高時速，或低於規
    定之最低時速，除有第四十三條第一項第二款情形外，處新
    臺幣一千二百元以上二千四百元以下罰鍰。」此道路交通安
    全規則第94條第3項、道路交通管理處罰條例第12條第1項第
    4款、第40條分別定有明文。本件系爭車輛牌照已遭註銷牌
    照，有卷存車號查詢汽車資料可查（見本院卷第45頁），在
    未重領牌照前，系爭車輛本不得行駛，然原告卻仍行駛於道
    路上，而事故地點最高時速為50公里，原告竟以60公里之時
    速行駛，且未注意到系爭機車（見本院卷第101頁之原告道
    路交通事故談話紀錄表），則依上開規定，本件系爭車輛撞
    及系爭機車之事故發生，應認係原告駕駛系爭車輛超速、未
    注意車前狀況並隨時採取必要之安全措施之過失行為所致，
    自不可歸責於被告吳承雄、吳婷瑜。
  ㈣綜上所述，原告依侵權行為法律關係，請求被告吳承雄、吳
    婷瑜給付103,600元，於法尚屬無據，應予駁回。
四、訴訟費用負擔：依民事訴訟法第78條。
中　　華　　民　　國　　111 　年　　8 　　月　　1 　　日
                        屏東簡易庭  法  官  曾吉雄
正本係照原本作成。
如對判決上訴，須於判決送達後廿日內向本院提出上訴狀，其未
表明上訴理由者，應於提出上訴後二十日內向本院補提理由書狀
（均須按他造當事人之人數附繕本）。
如委任律師提起上訴者，應一併繳納上訴審裁判費。
中　　華　　民　　國　　111 　年　　8 　　月　　1 　　日
                                    書記官  鄭美雀